【裁判字號】    97,訴,445
【裁判日期】    970502
【裁判案由】    毒品危害防制條例等
【裁判全文】
臺灣臺中地方法院刑事判決               97年度訴字第445號
公  訴  人  臺灣臺中地方法院檢察署檢察官
被      告  戊○○
                    （現於臺灣臺中看守所羈押）
指定辯護人  本院公設辯護人  子○○
上列被告因毒品危害防制條例等案件，經檢察官提起公訴（96年
度偵字第27808號），本院判決如下：
    主    文
戊○○共同犯附表一、二所示之罪及犯附表三所示之罪，各量處
如附表一、二、三所示之刑，應執行有期徒刑參拾年。扣案如附
表四編號一、三所示之物及未扣案如附表四編號二所示之新臺幣
貳萬玖仟元，均沒收，新臺幣貳萬玖仟元如全部或一部不能沒收
時，以其財產抵償之。
    犯罪事實及理由
一、戊○○（綽號「阿砲」）前因強盜、搶奪、及施用毒品等案
    件，經本院分別判處有期徒刑5 年（起訴書誤植為6年）、8
    月、8月，合併應執行有期徒刑6年，甫於民國（下同）96年
    4月3 日假釋出監，尚在假釋中，竟不知悔改，自96年10月1
    日起，與甲○○（另由公訴人偵辦）共同基於意圖營利，販
    賣第一級毒品海洛因及第二級毒品甲基安非他命之犯意聯絡
    ，以門號0000000000號及0000000000號電話作為販毒之聯絡
    工具，而共同為附表一、二所示之販賣甲基安非他命及海洛
    因予他人之行為。
二、戊○○另意圖為自己不法之所有，於96年11月14日犯竊盜及
    搶奪罪，其犯罪之時間、地點、方法、所得財物均詳如附表
    三所示。
三、嗣於96年11月15日，經警循線前往戊○○位在臺中縣豐原市
    ○○街16號居所查緝時，適為戊○○發現，乃迅速自2 樓房
    內跳窗逃逸。員警隨即在該處1 樓之垃圾箱內，起出戊○○
    於同年11月14日23時33分許，所丟棄之寅○○機車行照、薪
    資單、印章等物。直至96年11月21日，員警在臺中縣后里鄉
    ○○路133 巷附近，見戊○○持有注射針筒，行跡可疑，上
    前盤查，戊○○見狀因心虛而逃逸，惟仍為員警捕獲，自其
    身上起出其所有作為販賣毒品聯絡用之手機1支（含0000000
    000之SIM卡）及行竊機車用之鑰匙1支。
四、按現行刑事訴訟法為保障被告之反對詰問權，排除具有虛偽
    危險性之傳聞證據，以求實體真實之發見，於該法第159 條
    第1 項明定被告以外之人於審判外之言詞或書面陳述，除法
    律有規定者外，不得作為證據。又被告以外之人於審判外之
    陳述，雖不符前4條之規定（即刑事訴訟法第159條之1至159
    條之4 ），而經當事人於審判程序同意作為證據，法院審酌
    該言詞陳述或書面陳述作成時之情況，認為適當者，亦得為
    證據；當事人、代理人或辯護人於法院調查證據時，知有第
    159條第1項不得為證據之情形，而未於言詞辯論終結前聲明
    異議者，視為有前項之同意，刑事訴訟法第159條之5定有明
    文。辯護人雖主張證人丁○○之警詢筆錄係被告以外之人於
    審判外之陳述而無證據能力，惟證人丁○○經本院合法傳拘
    未到，其於警詢陳稱以其持用之0000000000號電話與000000
    0000號綽號阿砲之被告聯絡購毒事宜，並由被告出面交付毒
    品及收取現金，當時係經由己○○之介紹，才知可向被告購
    買安非他命，而被告亦坦承接獲己○○所介紹之人之電話，
    經與對方約定地點後，交付毒品予對方並收取現金之事實，
    且證人丁○○於96年10月3日確有以0000000000號電話撥打
    被告持用之0000000000號電話，內容談及交易毒品之種類、
    價格、交易地點，有通訊監察譯文在卷可憑（見警卷第57頁
    ），足證證人丁○○於警詢之陳述具有可信之特別情況，並
    為證明犯罪事實存否所必要，依刑事訴訟法第159條之3 第3
    款之規定自得為證據。除此之外，檢察官、被告、辯護人並
    未就被告以外之人於審判外之陳述有所爭執，且迄於言詞辯
    論終結前，均未主張有刑事訴訟法第159條第1項不得為證據
    之情形，是應認已同意作為證據，且經本院審酌後，認無不
    適當之情形，應認均有證據能力，合先敘明。
四、就附表一、二所示之犯罪事實：
    訊據被告戊○○固坦承有附表一、二所示交付毒品甲基安非
    他命及海洛因予他人並收取現金之行為，惟矢口否認有何販
    賣毒品之行為，辯稱：伊僅係受附表一、二所示之人委託代
    為購買甲基安非他命及海洛因，因伊本身也有施用毒品，可
    因此向上手取得數量較多之毒品，並未販賣毒品云云；辯護
    人則以：被告坦承交付海洛因予綽號「饅頭」之癸○○及綽
    號「小隻」之己○○，亦坦承交付甲基安非他命予綽號「阿
    廷」、壬○○、庚○○，然被告僅係替上開之人去向黃明仁
    拿毒品而已。又被告代向毒品上手拿毒品時，上手會給予數
    量較多之優惠，究係上手之贈與或獎勵？被告主觀上有無營
    利之意圖，非無可疑。再者，證人壬○○證稱毒品之價格是
    由甲○○決定，證人庚○○證稱買毒品並非與被告聯絡，證
    人辛○○及乙○○均證稱未向被告購買毒品，證人辛○○證
    稱不認識被告，證人癸○○亦證稱被告並非送交毒品之人，
    上開證人已到庭具結作證，應無包庇被告之必要，其證詞應
    可採信云云置辯。經查：
  (一)門號0000000000之行動電話係被告與證人甲○○共同使用，
    而門號0000000000之行動電話則係被告所使用，業據證人甲○○於本院結證明確，復經被告供承不諱，並有扣押筆錄、
    扣押物品目錄表在卷可稽（見警卷第27-28頁），及手機1支
    （含0000000000號SIM卡1張）扣案可證，堪信為真實。
  (二)0000000000及0000000000號電話分別因涉有毒品危害防制條
    例第4條第1項及第2項之罪嫌，自96年9月18日上午10時起至
    96年10月17日上午10時止，及96年9 月28日上午10時起至96
    年10月28日上午10時止，經依法實施通訊監察在案，有臺灣
    臺中地方法院檢察署通訊監察書（稿）及電話附表（稿）在
    卷可憑（見偵查卷第37-38頁、第55-56頁）。又電話門號00
    00000000號係證人乙○○之母潘桂香所租用，與證人乙○○
    交換使用一段時間，惟證人乙○○於96年10月間並未使用該
    門號之電話；0000000000號係證人辛○○之母彭春梅所租用
    ，與證人辛○○不定期交換使用，朋友曾向其借過電話；00
    00000000號係己○○之父林獻武所租用，交由己○○使用等
    情，有電話查詢資料、戶籍謄本等在卷可稽，並據證人乙○○、彭春梅、辛○○、林獻武等人證述明確。再者，電話門
    號0000000000號係證人丁○○所持用；0000000000號係證人
    壬○○所持用；0000000000號係證人庚○○所持用；000000
    0000號係證人癸○○所持用，亦據證人丁○○、壬○○、庚○○、癸○○於偵訊、本院結證無訛。
  (三)綽號「魚頭」、「阿廷」、壬○○、丁○○、庚○○及癸○○、己○○等人，有以附表一、二所示之電話撥打甲○○及
    被告持用之電話門號0000000000及0000000000號，向甲○○
    及被告連絡購買附表一、二所示之甲基安非他命及海洛因，
    而由甲○○或被告前往交易等情，業據證人壬○○、庚○○
    、癸○○於本院結證明確（見本院卷第88-93頁、第160-161
    頁），及證人庚○○、丁○○於偵訊時結證屬實（見偵查卷
    第47- 48頁），復經證人丁○○於警詢時證述甚詳及指認被
    告為交付毒品之人無訛（見偵查卷第39- 41頁、本院卷第45
    頁背面- 第47頁），並有通訊監察譯文在卷可參（見警卷第
    55- 61頁），被告亦坦承於附表一、二所示之時、地，交付
    第一、二級毒品予附表一、二所示之人，且除己○○外，均
    有取得附表一、二所示之現金，則被告確有附表一、二所示
    交付第一、二級毒品予他人並收取現金之事實堪以認定。
  (四)被告與證人甲○○有一起幫人家調毒品，由被告接電話，證
    人甲○○去調毒品，且被告及證人甲○○幫人家調毒品時，
    可因此向上手拿多一點的毒品，較為便宜等情，業據證人甲○○於偵訊及本院結證明確（見本院卷第60、164 頁），核
    與被告所述：幫人家調時，不管是海洛因或安非他命，跟上
    手拿的時候會多一些的量等語相符，堪信為真實。又證人壬○○原先是打電話找證人甲○○拿安非他命，惟證人甲○○
    叫證人壬○○直接找被告，然安非他命之價格是由證人甲○○決定，買3500元那次是由被告前往交易，買3000元那次則
    由證人甲○○與被告一同前往證人壬○○之住處，由證人甲○○交付毒品及收取價金等情，業據證人壬○○於本院結證
    甚詳（見本院卷第89- 91頁），核與上開卷附電話門號0000
    000000號與0000000000號之通訊監察譯文相符。再者，證人
    庚○○前後8 次均打電話與證人甲○○聯絡交易安非他命事
    宜，其中4、5次由被告出面交易，其餘則由證人甲○○出面
    交易之事實，已經證人庚○○於本院結證甚詳，復有其持用
    之電話門號0000000000號與0000000000號之通訊監察譯文在
    卷可參，則證人壬○○、庚○○之上開證言，足堪採信。佐
    以海洛因、甲基安非他命係第一、二級毒品，無論持有、施
    用或販賣均屬違法行為，為治安機關所嚴查，此為眾所週知
    之事實，被告及證人甲○○對此亦難諉為不知，其等如未從
    中獲得任何利益，當無甘冒被追訴重判之風險而幫人購買毒
    品之理，何況，被告與甲○○幫人調毒品時，確可因此取得
    較多量之毒品，已如上述，則其等有牟利之意圖洵堪認定。
  (五)證人癸○○於本院作證時，雖證稱並未見過在庭之被告，被
    告亦非送交毒品之人，惟證人癸○○證稱只打電話向「阿如
    」即甲○○買過海洛因1 次，約在台中縣后里鄉○○路夜市
    之7-11超商前交易，送毒品之人係男姓，則在證人癸○○與
    被告彼此不相識，只在交易毒品當時短暫見面1 次，且距離
    交易當時已逾半年之情形下，證人癸○○無法認出被告即為
    送毒品之男子，於情無違，況且，被告對於曾送海洛因至台
    中縣后里鄉○○路329 巷附近之7-11超商前給綽號饅頭之人
    一節，亦不爭執，自難執證人癸○○上開證言而為有利被告
    之認定。
  (六)綜上所述，被告上開所為之辯解，顯不足採，本件事證明確
    ，被告有附表一、二所示販賣第一、二級毒品之犯行，堪以
    認定。
  (七)蒞庭檢察官將附表一編號1之「魚頭」更正為乙○○，編號2
    之「阿廷」更正為辛○○，惟證人乙○○及辛○○均未向被
    告買過毒品，證人乙○○之綽號非「魚頭」，證人辛○○之
    綽號非「阿廷」，有關「阿廷」之通訊監察譯文非證人辛○○所為，因該期間證人辛○○使用之電話門號並非00000000
    00號等情，業據證人乙○○、辛○○於本院審理時到庭結證
    明確（見本院卷第93- 96頁），且被告亦供稱「魚頭」並非
    乙○○，此外，復查無其他積極證據足資證明魚頭為乙○○
    ，阿廷為辛○○，尚難逕以魚頭及阿廷用以與被告聯絡之門
    號，分別為乙○○之母及辛○○之母所申租，遽認交易毒品
    之魚頭及阿廷分別為乙○○及辛○○，附此敘明。
五、就附表三所示之犯罪事實，業據被害人丑○○、寅○○於警
    詢指述甚詳，復有贓物認領保管單、監視錄影翻拍照片及查
    獲當時之照片在卷可稽（見警卷第40-47頁），並有鑰匙1支
    扣案可證，復經被告供承不諱，足徵被告之自白與事實相符
    ，其犯行堪以認定。
六、核被告就附表一所為，係犯毒品危害防制條例第4條第2項之
    販賣第二級毒品罪；就附表二所為，係犯毒品危害防制條例
    第4條第1項之販賣第一級毒品罪；就附表三編號1 所為，係
    犯刑法第320條第1項之竊盜罪；就附表三編號2 所為，係犯
    刑法第325條第1項之搶奪罪。被告就附表一、二之犯行，與
    甲○○有犯意之聯絡及行為之分擔，為共同正犯。被告就附
    表一、附表二所示多次販賣第二級毒品、第一級毒品之犯行
    ，及附表三所示竊盜、搶奪之犯行，犯意各別，行為互殊，
    均應分論併罰。茲審酌被告販賣海洛因予證人癸○○及己○○各1 次，數量甚少，其惡性與犯罪情節較諸大量走私進口
    或長期販賣毒品之「大盤」、「中盤」毒販有重大差異，倘
    對被告販賣第一級毒品之犯行科以法定本刑死刑或無期徒刑
    ，實為情輕法重，而嫌過苛，本院衡其犯罪情狀，認倘對被
    告所為販賣第一級毒品之犯行科以法定最輕本刑之無期徒刑
    ，在客觀上足以引起一般人同情，爰依刑法第59條規定酌量
    減輕其刑，並就法定刑得併科罰金刑部分，依法先加後減之
    。爰審酌被告明知海洛因、甲基安非他命均屬戕害他人身心
    之毒品，於假釋期間不思悔改，且正值青年，不循正常途徑
    賺錢，竟為貪圖自身利益，鋌而走險販毒，並行竊機車及搶
    奪他人財物，及其犯罪所生之危害、犯後坦承竊盜、搶奪之
    犯行等一切情狀，分別量處如附表一、二、三所示之刑，並
    定應執行有期徒刑30年。扣案如附表四編號1 所示之物，係
    被告所有，供聯絡買賣毒品所用之物，業據被告供明在卷，
    未扣案如附表四編號2 所示之物，係被告販賣第一、二級毒
    品所得之財物，業經本院認定如上，爰依毒品危害防制條例
    第19條第1項規定宣告沒收，至於附表四編號3所示之物，係
    被告行竊機車所用之物，業經被告供明在卷，併依刑法第38
    條第1項第2款規定宣告沒收。
據上論斷，應依刑事訴訟法第299條第1項前段，毒品危害防制條
例第4條第1項、第2項、第19條第1項，刑法第11條、第320條第1
項、第325條第1項、第59條、第51條第5款，判決如主文。
本案經檢察官丙○○到庭執行職務
中    華    民    國    97    年     5     月    2    日
                  刑事第八庭  審判長法  官  林慧英
                                    法  官  陳慧珊
                                    法  官  戴嘉慧
附表一：
┌──┬─────────────────────────────┬───────┬───────┐
│編號│犯罪事實                                                  │所犯法條及罪名│宣告刑        │
│    │                                                          │              │              │
├──┼─────────────────────────────┼───────┼───────┤
│1   │96年10月1日19時33分，綽號「魚頭」之成年男子，以門號0000000│毒品危害防制條│有期徒刑7年2月│
│    │205號撥打0000000000號，與戊○○聯絡談妥購買甲基安非他命新 │例第4條第2項販│，扣案如附表四│
│    │臺幣（下同）1000元後，戊○○隨即於當日前往台中縣后里鄉甲后│賣第二級毒品罪│編號1所示之物 │
│    │路329巷附近之7- 11超商外，將甲基安非他命交予「魚頭」，並取│              │及未扣案之新臺│
│    │得1000元。                                                │              │幣1000元均沒收│
│    │                                                          │              │，新臺幣1000元│
│    │                                                          │              │如全部或一部不│
│    │                                                          │              │能沒收時，以其│
│    │                                                          │              │財產抵償之。  │
├──┼─────────────────────────────┼───────┼───────┤
│2   │96年10月2日22時36分48秒，綽號「阿廷」之成年男子以門號09340│同上          │有期徒刑7年2月│
│    │05299號撥打0000000000號，與戊○○聯絡談妥購買甲基安非他命 │              │，扣案如附表四│
│    │500元後，戊○○隨即於同日前往台中縣后里鄉○○路329巷附近之│              │編號1所示之物 │
│    │7-11超商外，將甲基安非他命交予「阿廷」，並取得500元。     │              │及未扣案之新臺│
│    │                                                          │              │幣500元均沒收 │
│    │                                                          │              │，新臺幣500元 │
│    │                                                          │              │如全部或一部不│
│    │                                                          │              │能沒收時，以其│
│    │                                                          │              │財產抵償之。  │
├──┼─────────────────────────────┼───────┼───────┤
│3   │96年10月3日凌晨0時34分16秒壬○○以其持用之門號0000000000號│同上          │有期徒刑7年5月│
│    │撥打0000000000號，與戊○○聯絡談妥購買4分之1錢之甲基安非他│              │，扣案如附表四│
│    │命3500元後，戊○○隨即於當日前往台中縣后里鄉某處，將甲基安│              │編號1所示之物 │
│    │非他命交予壬○○，並取得3500元。                          │              │及未扣案之新臺│
│    │                                                          │              │幣3500元均沒收│
│    │                                                          │              │，新臺幣3500元│
│    │                                                          │              │如全部或一部不│
│    │                                                          │              │能沒收時，以其│
│    │                                                          │              │財產抵償之。  │
├──┼─────────────────────────────┼───────┼───────┤
│4   │96年10月5日23時57分35秒壬○○以其持用之門號0000000000號撥 │同上          │有期徒刑7年4月│
│    │打0000000000號，與甲○○、戊○○聯絡談妥購買4分之1錢之甲基│              │，扣案如附表四│
│    │安非他命3000元後，甲○○、戊○○隨即於翌日凌晨前往台中縣外│              │編號1所示之物 │
│    │埔鄉○○○路47號壬○○住處，由甲○○將甲基安非他命交予鄭啟│              │及未扣案之新臺│
│    │章，並取得3000元。                                        │              │幣3000元均沒收│
│    │                                                          │              │，新臺幣3000元│
│    │                                                          │              │如全部或一部不│
│    │                                                          │              │能沒收時，以其│
│    │                                                          │              │財產抵償之。  │
├──┼─────────────────────────────┼───────┼───────┤
│5   │96年8月中旬某日、96年9月中旬某日、96年9月底某日、96年10月 │同上          │4次各有期徒刑7│
│    │中旬某日，丁○○經由己○○之介紹，分別以其持用之門號093559│              │年2月，扣案如 │
│    │2949號撥打0000000000號，與戊○○聯絡談妥購買1000元之甲基安│              │附表四編號1所 │
│    │非他命後，隨即由戊○○前往台中縣后里鄉后綜高中或附近OK超商│              │示之物及未扣案│
│    │，將甲基安非他命交予丁○○，並取得1000元，前後共4次。     │              │之新臺幣1000元│
│    │                                                          │              │均沒收，新臺幣│
│    │                                                          │              │1000元如全部或│
│    │                                                          │              │一部不能沒收時│
│    │                                                          │              │，以其財產抵償│
│    │                                                          │              │之。          │
├──┼─────────────────────────────┼───────┼───────┤
│6   │96年9月中旬某日起至96年11月中旬某日止，庚○○先後以其持用 │同上          │8次各有期徒刑7│
│    │之門號0000000000號撥打0000000000號，與甲○○聯絡談妥購買  │              │年3月，扣案如 │
│    │2000元之甲基安非他命後，甲○○或戊○○隨即前往台中縣后里鄉│              │附表四編號1所 │
│    │后綜高中附近，由甲○○或戊○○將甲基安非他命交予庚○○，並│              │示之物及未扣案│
│    │取得2000元，前後共8次，其中戊○○約前往交易4、5次，其餘則 │              │之新臺幣2000元│
│    │由甲○○前往交易。                                        │              │均沒收，新臺幣│
│    │                                                          │              │2000元如全部或│
│    │                                                          │              │一部不能沒收時│
│    │                                                          │              │，以其財產抵償│
│    │                                                          │              │之。          │
└──┴─────────────────────────────┴───────┴───────┘
附表二：
┌──┬─────────────────────────────┬───────┬───────┐
│編號│犯罪事實                                                  │所犯法條及罪名│宣告刑        │
│    │                                                          │              │              │
├──┼─────────────────────────────┼───────┼───────┤
│1   │96年10月2 日20時57分27秒，癸○○（綽號「饅頭」）以其持用之│毒品危害防制條│有期徒刑15年4 │
│    │電話門號0000000000號撥打0000000000號，與甲○○聯絡談妥購買│例第4條第1項販│月，扣案如附表│
│    │1000元之海洛因後，即由戊○○於當日前往台中縣后里鄉○○路  │賣第一級毒品罪│四編號1所示之 │
│    │329巷附近之7-11超商前，將海洛因交予「饅頭」，並收取1000元 │              │物及未扣案之新│
│    │。                                                        │              │臺幣1000元均沒│
│    │                                                          │              │收，新臺幣1000│
│    │                                                          │              │元如全部或一部│
│    │                                                          │              │不能沒收時，以│
│    │                                                          │              │其財產抵償之。│
├──┼─────────────────────────────┼───────┼───────┤
│2   │96年10月3日22時16分59秒，己○○【綽號小隻（台語），起訴書 │  同上        │有期徒刑16年，│
│    │誤植為林奇賢，經公訴人當庭更正】以其持用之電話門號00000000│              │扣案如附表四編│
│    │47號撥打0000000000號，與甲○○聯絡談妥購買8500元之海洛因後│              │號1所示之物及 │
│    │，即由戊○○於當日前往台中縣后里鄉中和庄某處交付海洛因予林│              │未扣案之新臺幣│
│    │其賢，惟己○○並未交付8500元。                            │              │8500元均沒收，│
│    │                                                          │              │新臺幣8500元如│
│    │                                                          │              │全部或一部不能│
│    │                                                          │              │沒收時，以其財│
│    │                                                          │              │產抵償之。    │
└──┴─────────────────────────────┴───────┴───────┘
附表三：
┌──┬────┬────┬─────┬───┬──────┬───────┬───────┐
│編號│犯罪時間│犯罪地點│犯罪手法  │被害人│所得財物    │所犯法條及罪名│宣告刑        │
│    │        │        │          │      │            │              │              │
├──┼────┼────┼─────┼───┼──────┼───────┼───────┤
│1   │96年11月│台中縣豐│持自備之機│丑○○│QAC- 607號機│刑法第320條第1│有期徒刑4月， │
│    │14日17時│原市文化│車鑰匙行竊│      │車1台       │項竊盜罪      │扣案如附表四編│
│    │許（起訴│街16號租│          │      │            │              │號3所示之物沒 │
│    │書誤植為│處樓下  │          │      │            │              │收。          │
│    │傍晚7時 │        │          │      │            │              │              │
│    │許，經公│        │          │      │            │              │              │
│    │訴人當庭│        │          │      │            │              │              │
│    │更正）  │        │          │      │            │              │              │
├──┼────┼────┼─────┼───┼──────┼───────┼───────┤
│2   │96年11月│台中縣潭│騎乘竊得之│寅○○│現金約新臺幣│刑法第325條第1│有期徒刑9月   │
│    │14日18時│子鄉新興│QAC- 607號│      │5000元、身分│項搶奪罪      │              │
│    │15分許  │路1 段11│機車靠近蕭│      │證、汽車駕駛│              │              │
│    │        │巷26號前│碧玉，趁其│      │執照、機車駕│              │              │
│    │        │        │不及防備之│      │駛執照、機車│              │              │
│    │        │        │際，取走蕭│      │行照各1 張、│              │              │
│    │        │        │碧玉置於腳│      │信用卡3 張、│              │              │
│    │        │        │踏板上之皮│      │兆豐銀行金融│              │              │
│    │        │        │包1個     │      │卡1張、印章1│              │              │
│    │        │        │          │      │個          │              │              │
│    │        │        │          │      │            │              │              │
└──┴────┴────┴─────┴───┴──────┴───────┴───────┘
附表四：
1、手機1支（含0000000000之SIM卡1張）
2、販賣毒品所得新臺幣29000元
3、鑰匙1支
上正本證明與原本無異。
如不服本判決，應於收受送達後10日內向本院提出上訴書狀（應
敘述具體理由並附繕本）。
上訴書狀如未敘述理由，應於上訴期間屆滿後20日內補提理由書
於本院。
                                    書記官  廖碩薇
中    華    民    國    97    年     5     月    2    日
附錄論罪科刑法條
刑法第320條
意圖為自己或第三人不法之所有，而竊取他人之動產者，為竊盜
罪，處5年以下有期徒刑、拘役或5百元以下罰金。
意圖為自己或第三人不法之利益，而竊佔他人之不動產者，依前
項之規定處斷。
前二項之未遂犯罰之。
刑法第325條
意圖為自己或第三人不法之所有，而搶奪他人之動產者，處6 月
以上5年以下有期徒刑。
因而致人於死者，處無期徒刑或7 年以上有期徒刑，致重傷者，
處3年以上10年以下有期徒刑。
第1項之未遂犯罰之。
毒品危害防制條例第4條
製造、運輸、販賣第一級毒品者，處死刑或無期徒刑；處無期徒
刑者，得
併科新臺幣 1 千萬元以下罰金。
製造、運輸、販賣第二級毒品者，處無期徒刑或 7 年以上有期徒
刑，得併
科新臺幣 7 百萬元以下罰金。
製造、運輸、販賣第三級毒品者，處 5 年以上有期徒刑，得併科
新臺幣 5 百萬元以下罰金。
製造、運輸、販賣第四級毒品者，處 3 年以上 10 年以下有期徒
刑，得併科
新臺幣 3 百萬元以下罰金。
製造、運輸、販賣專供製造或施用毒品之器具者，處 1 年以上 7
年以下有
期徒刑，得併科新臺幣 1 百萬元以下罰金。
前五項之未遂犯罰之。


司法院資訊處製作；財團法人民間司法改革基金會備份。
